臺灣嘉義地方法院刑事判決　　　　　　　　　　　　　九十一年度易字第一一九號
　　公　訴　人　臺灣嘉義地方法院檢察署檢察官
　　被　　　告　丙○○
右列被告因違反著作權法案件，經檢察官提起公訴（九十一年度偵字第七六九號），
本院判決如左：
    主  文
丙○○連續以明知為侵害著作權之物意圖營利而交付之方法侵害他人之著作權，處有
期徒刑月，如易科罰金，以佰元折算壹日。扣案擅自重製之「古墓奇兵」影音光
碟片片沒收。
    事  實
一、丙○○係嘉義縣朴子市市○路一二五號紅門唱片行負責人，明知「古墓奇兵」、
    「神鬼傳奇二」之電影著作，均為甲○○○○媒體股份有限公司（下稱協和公司
    ）分別經美商派拉蒙影片公司、美商環球影片公司授權取得在臺灣地區代理發行
    權而享有著作權之視聽著作，竟意圖營利，並基於概括犯意，先於不詳時日向嘉
    義縣某夜市攤位及前來唱片行兜售之真實姓名年籍不詳成年男子以每部電影新臺
    幣（下同）五十元之代價，販入他人擅自重製而侵害前開公司發行享有著作權之
    盜版「古墓奇兵」、「神鬼傳奇二」影音光碟片，並於民國九十一年一月間某日
    起在其經營之前開唱片行，以每部一百元或一百二十元（公訴意旨誤為每部均一
    百元）不等之價格販售交付予不特定人多次牟取利益。嗣於九十一年一月十六日
    下午二時三十分許，為警持搜索票在上址執行搜索查獲，並當場扣得「古墓奇兵
    」盜版影音光碟片三片，復於九十一年四月十六日本院調查期日由乙○○提出前
    於九十一年一月十日前後向丙○○購得之「神鬼傳奇二」盜版影音光碟片二片。
二、案經協和公司訴由嘉義縣警察局民雄分局報告臺灣嘉義地方法院檢察署檢察官偵
    查起訴。
    理  由
一、訊據被告丙○○固坦認開設紅門唱片行，於右揭時地為警查獲「古墓奇兵」盜版
    影音光碟片，惟矢口否認有何違反著作權犯行，辯稱：扣案物品是客人借其觀賞
    ，沒有販賣盜版影音光碟片，亦不知告訴代理人乙○○於本院提出之「神鬼傳奇
    二」光碟片何來云云。惟查：右揭犯罪事實業據被告於警訊及檢察官偵查中坦承
    不諱，其於偵查中之供述內容並經本院當庭勘驗錄音帶核對無誤（本院卷第三一
    頁），且與告訴代理人乙○○、林貞萍於警訊及本院審理中所為之指訴亦相符（
    警卷第三頁，本院卷第二九至三一頁、第三五頁反面、第四九頁），此外並有以
    紅門唱片行塑膠袋包裝之盜版「古墓奇兵」影音光碟片三片、「神鬼傳奇二」影
    音光碟片二片扣案（偵查卷第五頁、本院卷第三七頁），及紅門唱片行營業稅核
    定稅額繳款書載明負責人為被告無誤，與現場採證、搜索照片十張附卷可稽（警
    卷第九至十一頁、第三五至三八頁）。其次，扣案之盜版「古墓奇兵」、「神鬼
    傳奇二」影音光碟片內容均係告訴人協和公司所享有著作權之視聽著作，業據本
    院勘驗屬實（本院卷第二二頁反面、第三四頁），並有告訴人之發行影片授權書
    、電影片准演執照、市場輔導採證報告表等在卷可憑（警卷第十九至二七頁、第
    三一頁、第十五頁至第二十七頁）。被告既係將「古墓奇兵」盜版光碟片放在櫃
    檯抽屜內，此由前開執行搜索過程拍攝之照片可以明證（警卷第三六頁第二張）
    ，並非公然陳列於貨架上，顯然被告前已有販賣「神鬼傳奇二」盜版光碟片予告
    訴代理人乙○○之事實，否則該告訴代理人根本無從知悉被告之犯行，得以進而
    報警查獲，足見該等光碟片絕非他人借予被告觀賞，乃供販賣之用，況被告於本
    院亦未提出該貸與人之年籍以供傳喚查證，所辯無非事後卸責之詞，尚難採信，
    事證明確，其犯行堪以認定。
二、按銷售乃意圖營利而交付之行為，雖亦屬散布之一種方式，但意圖散布不以具有
    營利之意圖及交付具體財物為必要，著作權法第八十七條第二款既已明列「意圖
    營利而交付」為侵害著作權之行為，則銷售自應屬意圖營利而交付，從而被告丙
    ○○明知扣案之「古墓奇兵」、「神鬼傳奇二」影音光碟片乃侵害著作權之物，
    仍予以販賣，違反著作權法第八十七條第二款之規定，所為係犯著作權法第九十
    三條第三款明知為侵害著作權之物而意圖營利而交付罪。被告先後多次行為，時
    間緊接、犯罪構成要件相同，顯係基於概括犯意為之，應依刑法第五十六條連續
    犯規定論以一罪，並加重其刑。公訴意旨認被告係以每部影片一百元價格銷售，
    惟告訴代理人乙○○既於本院指稱係以每部一百二十元購得（本院卷第二九、三
    十頁），綜合被告之自白（警卷第一頁反面、偵查卷第七頁反面），應認被告係
    以每部一百元至一百二十元不等之價格銷售較符合實情，附此敘明。查被告曾因
    妨害風化案件，經本院於八十九年九月七日以八十九年度簡字第三四四號判決處
    拘役四十日，於八十九年十月五日確定，甫於八十九年十月二十六日易科罰金執
    行完畢，此有臺灣高等法院被告全國前案紀錄表可稽（不構成累犯），爰審酌被
    告素行欠佳，所犯已侵害告訴人之著作權益，犯後復不肯坦承犯行，猶飾詞辯解
    ，未見具體悔過之態度，惟販賣盜版影音光碟片之期間不長、數量不多及其他一
    切情狀，量處如主文所示之刑，並諭知易科罰金之折算標準，以資儆懲。扣案之
    「古墓奇兵」影音光碟片三片為被告所有且係供犯罪所用之物，應依刑法第三十
    八條第一項第二款規定宣告沒收。至扣案之「神鬼傳奇二」影音光碟片係告訴代
    理人乙○○向被告購買，已非被告所有，自不得諭知沒收，一併敘明。
據上論斷，應依刑事訴訟法第二百九十九條第一項前段，著作權法第九十三條第三款
、第八十七條第二款，刑法第十一條前段、第五十六條、第三十八條第一項第二款，
罰金罰鍰提高標準條例第二條，判決如主文。
本案經檢察官游悅晨到庭執行職務。
中      華      民      國    九十一    年      六      月      七      日
                                      臺灣嘉義地方法院刑事第一庭
                  審判長法  官  許  進  國
                                                法  官  林  坤  志
                                                法  官  廖  政  勝
右正本證明與原本無異。
如不服本判決，應於判決送達後十日內向本院提出上訴狀( 應附繕本 )。
中      華      民      國    九十一    年      六      月      七      日
                                                書記官  陳  湘  蓉
附錄本案論罪科刑法條全文：
著作權法第八十七條
有下列情形之一者，除本法另有規定外，視為侵害著作權或製版權︰
一  以侵害著作人名譽之方法利用其著作者。
二  明知為侵害著作權或製版權之物而散布或意圖散布而陳列或持有或意圖營利而交
    付者。
三  輸入未經著作財產權人或製版權人授權重製之重製物或製版物者。
四  未經著作財產權人同意而輸入著作原件或其重製物者。
五  明知係侵害電腦程式著作財產權之重製物而仍作為直接營利之使用者。
著作權法第九十三條
有下列情形之一者，處二年以下有期徒刑，得併科新台幣十萬元以下罰金︰
一  侵害第十五條至第十七條規定之著作人格權者。
二  違反第七十條規定者。
三  以第八十七條各款方法之一侵害他人之著作權者。
